【裁判字號】    90,簡抗,6
【裁判日期】    901217
【裁判案由】    清償借款
【裁判全文】
臺灣嘉義地方法院民事裁定  九十年度簡抗字第六號
    抗  告  人  甲○○
    相  對  人  美商花旗銀行股份有限公司
    法定代理人  鮑浩文
    送達代收人  林采鳳
右抗告人與相對人間請求清償借款事件，抗告人對於民國八十九年十一月十四日本院
嘉義簡易庭八十九年度嘉簡字第八四三號第一審裁定提起抗告，本院裁定如左：
    主      文
抗告駁回。
抗告費用由抗告人負擔。
    理      由
一、抗告意旨略以：原裁定依相對人提出之契約第二十二條約定，將本件訴訟移送至
    台灣台中地方法院，然抗告人係居住於嘉義縣水上鄉十一指厝二八之一號，因連
    帶保證契約涉訟，依民事訴訟法第一條規定，鈞院亦有管轄權，依同法第二十二
    條規定，相對人得向其中任何一法院起訴。又上開契約約定以台灣台中地方法院
    為管轄法院，係因主債務人以其汽車向相對人所屬台中分行辦理貸款，為便利相
    對人起見，今相對人自願放棄其便利，而向鈞院起訴，原審未開過庭，抗告人亦
    無抗辯無管轄權，依民事訴訟法第二十條規定意旨，可知本件兩造皆同意由鈞院
    審理，殊不應受原告與訴外人所定契約之拘束，為此聲請廢棄原審移送台灣台中
    地方法院之裁定等語。
二、按當事人得以合意定第一審管轄法院，民事訴訟法第二十四條第一項定有明文。
    是當事人兩造以合意定第一審管轄法院者，當事人及法院均應受其拘束，除專屬
    管轄外，已排斥其他審判籍之適用。查本件相對人起訴請求請求相對人清償借款
    ，兩造於所簽立之車輛動產抵押契約書第二十二條約既已約定：「如本因本契約
    涉訟，兩造合意以台灣台中地方法院為第一審管轄法院」，自應以台灣台中地方
    法院為第一審管轄法院，縱抗告人之住所係在嘉義縣境內，然兩造既末約定其住
    所地法院亦有管轄權，亦不得認台灣嘉義地方法院為有管轄之法院，是抗告人主
    張本院為管轄法院之一，應屬有誤。
三、次按訴訟之全部或一部，法院認為無管轄權者，依原告聲請或依職權以裁定移送
    於其管轄法院，民事訴訟法第二十八條第一項定有明文。又法院收受訴狀後，審
    判長應速定言詞辯論期日，但應依前條之規定逕行駁回，或依第二十八條之規定
    移送他法院，或須行書狀先行程序者，不在此限，則為同法第二百五十條所明定
    。本件如前所述，原審法院並無管轄權，則原審不經言詞辯論，逕依職權將本件
    移送於該管轄法院，於法自無不合，抗告意旨以原審未經言詞辯論，致其未能成
    立應訴管轄云云，指摘原裁定不當，顯非有理由，應予駁回。
四、據上論結，本件抗告為無理由，依民事訴訟法第四百九十二條第一項、第九十五
    條、第七十八條裁定如主文。
中      華      民      國    九十      年     十二     月    十七      日
~B臺灣嘉義地方法院民事第二庭
~B審判長法官  蔡虔霖
~B法      官  陳杰正
~B法      官  羅秀緞
右正本證明與原本無異。
不得再抗告。
中      華      民      國    九十      年     十二     月     二十     日
~B    書記官  沈秀鈴


司法院資訊處製作；財團法人民間司法改革基金會備份。
